sl-SI: Vrsta osnovnega goriva v kuhalnem gelu: Bioetanol; Dietilen glikol; Etanol; Želirani alkohol (nedoločen); Izopropanol; Metanol; Propilen glikol; Druga
nl: Kookgel als brandstofbasis: Bio-ethanol; Diethyleenglycol; Ethanol; Gegelde alcohol (niet gespecificeerd); Isopropanol; Methanol; Propyleenglycol; Overig
es: Base de combustible en gel para cocinar: Bioetanol; Dietilenglicol; Etanol; Alcohol gelificado (sin especificar); Isopropanol; Metanol; Propilenglicol; Otros
th: ส่วนประกอบหลักของเชื้อเพลิงเจลสำหรับทำอาหาร: เอทานอลชีวภาพ; ไดเอทิลีนไกลคอล; เอทานอล; แอลกอฮอล์ชนิดเจล (ไม่ระบุชนิด); ไอโซโพรพานอล; เมทานอล; โพรพิลีนไกลคอล; อื่นๆ
zh-CN: 烹饪用凝胶燃料基料: 生物乙醇; 二甘醇; 乙醇; 凝胶酒精（未具体说明）; 异丙醇; 甲醇; 丙二醇; 其他
pt-PT: Base de combustível em gel para cozinhar: Bio-etanol; Dietilenoglicol; Etanol; Álcool gelificado (não especificado); Isopropanol; Metanol; Propilenoglicol; Outro
lt-LT: Maisto gaminimo gelinio kuro pagrindas: Bio-etanolis; Dietilenglikolis; Etanolis; Gelio pavidalo alkoholis (nenurodytas); Izopropanolis; Metanolis; Propilenglikolis; Kita
pl: Baza paliwa żelowego do gotowania: Bioetanol; Glikol dietylenowy; Etanol; Alkohol żelowy; Izopropanol; Metanol; Glikol propylenowy; Pozostałe
pt-BR: Base de combustível em gel para cozinhar: Bioetanol; Dietilenoglicol; Etanol; Álcool gelificado (não especificado); Isopropanol; Metanol; Propilenoglicol; Outro
ro-RO: Bază combustibilă pentru gelul de gătit: Bioetanol; Dietilen glicol; Etanol; Alcool gelificat (nespecificat); Izopropanol; Metanol; Propilen glicol; Altele
ko: 조리용 젤 연료 기반: 바이오 에탄올; 디에틸렌 글리콜; 에탄올; 젤 형태의 알코올(종류 미상); 이소프로판올; 메탄올; 프로필렌 글리콜; 기타
nb: Base for drivstoffgel til matlaging: Bioetanol; Dietylenglykol; Etanol; Gelert alkohol (uspesifisert); Isopropanol; Metanol; Propylenglykol; Annet
de: Basis für Chafing Dish- & Fonduebrennpasten: Bioethanol; Diethylenglykol; Ethanol; Gelierter Brennspiritus (nicht näher spezifiziert); Isopropanol; Methanol; Propylenglykol; Sonstiges
fi: Geelimäisen keittopolttoaineen peruskoostumus: Bioetanoli; Dietyleeniglykoli; Etanoli; Geelimäinen alkoholi (määrittelemätön); Isopropanoli; Metanoli; Propyleeniglykoli; Muu
fr: Composition chimique principale du gel combustible: Bioéthanol; Diéthylène glycol; Éthanol; Alcool gélifié (non spécifié); Isopropanol; Méthanol; Propylène glycol; Autre
en: Cooking gel fuel base: Bio-ethanol; Diethylene glycol; Ethanol; Gelled alcohol (unspecified); Isopropanol; Methanol; Propylene glycol; Other
vi: Gốc nhiên liệu gel nấu ăn: Cồn sinh học; Diethylene glycol; Ethanol; Cồn dạng gel (không xác định); Cồn Isopropanol; Methanol; Propylene glycol; Khác
sv: Bränslebas för matlagningsgel: Bioetanol; Dietylenglykol; Etanol; Geléalkohol (ospecificerad); Isopropanol; Metanol; Propylenglykol; Övrigt
it: Base gel combustibile da cucina: Bioetanolo; Glicole dietilenico; Etanolo; Alcol gelificato (non specificato); Isopropanolo; Metanolo; Glicole propilenico; Altro
ja: 調理用ジェル燃料ベース: バイオエタノール; ジエチレングリコール; エタノール; ゲル化アルコール（未指定）; イソプロパノール; メタノール; プロピレングリコール; その他
ru: Основа горючего геля для приготовления пищи: Биоэтанол; Диэтиленгликоль; Этанол; Гелеобразный спирт (неуказанный); Изопропанол; Метанол; Пропиленгликоль; Другая
tr: Pişirme jeli yakıt türü: Biyoetanol; Dietilen glikol; Etanol; Jelleştirilmiş alkol (belirtilmemiş); İzopropanol; Metanol; Propilen glikol; Diğer
zh-TW: 烹飪凝膠燃料基底: 生質酒精; 二甘醇; 乙醇; 凝膠狀酒精 (未指定); 異丙醇; 甲醇; 丙二醇; 其他
hu: Főzőgél üzemanyag-alap: Bioetanol; Dietilénglikol; Etanol; Gélesített alkohol (meghatározatlan); Izopropanol; Metanol; Propilénglikol; Egyéb
bg-BG: Основа на гел горивото за готвене: Биоетанол; Диетиленгликол; Етанол; Желиран алкохол (неуточнен); Изопропанол; Метанол; Пропиленгликол; Друго
hr-HR: Baza za gel goriva za kuhanje: Bioetanol; Dietilen glikol; Etanol; Gelirani alkohol (neodređen); Izopropanol; Metanol; Propilen glikol; Ostalo
el: Βάση καυσίμου γέλης μαγειρέματος: Βιοαιθανόλη; Διαιθυλενογλυκόλη; Αιθανόλη; Τζελ αλκοόλης (μη καθορισμένη); Ισοπροπανόλη; Μεθανόλη; Προπυλενογλυκόλη; Άλλο
cs: Základ hořlavé pasty pro ohřev jídla: Biolíh; Diethylenglykol; Etanol; Gelový alkohol (nespecifikovaný); Isopropylalkohol; Metanol; Propylenglykol; Jiné
sk-SK: Základ gélového paliva na varenie: Bioetanol; Dietylénglykol; Etanol; Gélové palivo na báze alkoholu (neurčený typ); Izopropanol; Metanol; Propylénglykol; Iné
da: Kogegelbrændstofbase: Bioethanol; Diethylenglycol; Ethanol; Geleret alkohol (uspecificeret); Isopropanol; Methanol; Propylenglycol; Andet